臺灣彰化地方法院刑事判決　　　　　　 100年度簡上字第62號
公　訴　人　臺灣彰化地方法院檢察署檢察官
上　訴　人
即　被　告　張勝皇
選任辯護人　黃勝雄律師
上列上訴人即被告因家庭暴力之傷害案件，不服本院民國99年12
月15日99年度簡字第2318號第一審刑事簡易判決（起訴案號：99
年度偵字第9669號）提起上訴，本院管轄之第二審合議庭判決如
下：
    主      文
上訴駁回。
    事實及理由
一、本案經本院合議庭審理結果，認第一審以被告張勝皇涉犯刑
    法第277 條第1 項傷害罪，屬家庭暴力防治法第2 條第2 款
    所稱之家庭暴力罪，量處拘役30日，並諭知易科罰金之折算
    標準，其認事用法及量刑均無不當，應予維持，爰引用第一
    審簡易判決書及檢察官聲請簡易判決處刑書記載之事實、理
    由及應適用之法條如附件。
二、上訴人即被告張勝皇上訴意旨略以：被告堅決否認有傷害告
    訴人之行為，告訴人張佩鈴所提出之驗傷診斷書僅能證明告
    訴人有如驗傷診斷書內容所載之傷害，不能證明該傷害係被
    告所為，證明力尚屬不足，被告於偵訊時之供述，係以質疑
    之言詞，否認有毆打告訴人，公訴人指稱被告已承認有毆打
    告訴人，亦有誤會，爰請撤銷原判決，另為被告無罪之諭知
    等語。
三、訊據上訴人即被告張勝皇固坦承於99年5 月23日下午4 時許
    ，在彰化縣員林鎮○○路○ 段188 巷7 弄8 號住處2 樓房間
    內，與告訴人發生口角爭執，惟矢口否認有何傷害犯行，辯
    稱：其並無傷害告訴人之行為云云。惟查：被告於上開時間
    、地點，因細故與告訴人發生口角後，即以徒手將告訴人壓
    制在門板及床上，當時告訴人雙手抱住幼子，無法抵抗，被
    告則以雙手勒住告訴人頸部，致告訴人受有雙側下巴、頸部
    挫傷併瘀血之傷害，翌日告訴人因上開傷害導致身體不適、
    進食困難，乃就醫診治等情，業據證人即告訴人張佩鈴於偵
    訊及本院審理時證述綦詳（偵卷第10頁、本院卷第51頁）。
    被告及告訴人確於上開時間、地點有口角爭執，告訴人當時
    雙手環抱幼子等節，亦據證人許芳君結證明確（本院卷第53
    頁），核與證人張佩鈴上開證述相符。再者，告訴人於99年
    5 月24日就醫診治，經診斷有「雙側下巴挫傷併瘀血、頸部
    挫傷併瘀血」之傷害，有光田醫療社團法人光田綜合醫院受
    理家庭暴力事件驗傷診斷書1 份在卷可稽（偵卷第3 頁），
    該等傷勢核與告訴人證述其遭被告傷害之身體部位相符。衡
    以頭頸部位為人身要害，不慎傷及，即有可能害及生命、健
    康，告訴人實無可能擇此部位自殘以捏造傷勢，並冒遭追訴
    誣告罪責之風險，誣陷被告入罪；至證人許芳君固證稱未見
    到被告與告訴人有何肢體接觸等語，惟其於被告及告訴人爭
    執過程中，並未全程在場，且其與被告為母子至親，證言容
    有避重就輕之情，尚無從僅依證人許芳君上開證述，遽為被
    告有利之認定，附此說明。綜上各節，堪認被告確係因與告
    訴人口角爭執，即基於傷害犯意，為本案傷害犯行。
四、綜上，本案事證明確，被告犯行洵堪認定，其辯解不足採信
    ，至其於偵訊時是否曾自承本案傷害犯行，均不影響本院上
    開認定。原審參酌被告犯罪情節判處上開罪刑，核無違誤或
    不當，上訴人即被告以否認犯行為由上訴，為無理由，應予
    駁回。
據上論斷，應依刑事訴訟法第455 條之1 第1 項、第3 項、第36
8 條、第373 條，判決如主文。
本件經檢察官廖偉志到庭執行職務。
中    華    民    國   100    年    6     月    23    日
                  刑事第一庭    審判長法官  余仕明
                                法      官  胡宜如
                                法      官  楊舒嵐
以上正本證明與原本無異。
本件不得上訴。
中    華    民    國   100    年    6     月    23    日
                                書  記  官  陳如玲
附錄論罪科刑法條：
中華民國刑法第277條第1項
傷害人之身體或健康者，處 3 年以下有期徒刑、拘役或 1 千元
以下罰金。